臺灣南投地方法院刑事判決
111年度易緝字第3號
公  訴  人  臺灣南投地方檢察署檢察官 
被      告  林啟銘



上列被告因竊盜案件，經檢察官提起公訴（107年度偵字第4789
號、107年度偵字第4790號），被告於準備程序中就被訴事實為
有罪之陳述，經告知簡式審判程序之旨，並聽取公訴人及被告之
意見後，由本院裁定改行簡式審判程序，判決如下：
    主  文
林啟銘犯侵入住宅竊盜罪，累犯，處有期徒刑捌月，未扣案液晶
電視機壹部沒收，如全部或一部不能沒收或不宜執行沒收時，追
徵其價額。又犯竊盜未遂罪，累犯，處有期徒刑肆月，如易科罰
金，以新臺幣壹仟元折算壹日。
    事  實
一、林啟銘意圖為自己不法之所有，分別為下列行為：
　㈠於民國107年9月18日15時42分許，基於加重竊盜之犯意，騎
    乘車牌號碼000-000號普通重型機車（下稱本案機車），行
    經楊佳琳位於南投縣○○市○○○路00巷00號之住家前，因見大
    門未緊閉，遂由大門進入該住宅內，徒手竊取楊佳琳所有之
    液晶電視機1部得手（涉犯侵入住宅部分未據告訴）。
　㈡於107年9月27日12時39分許，騎乘本案機車行經由廖又臻所
    經營位於南投縣○○市○○路00號之「一元本舖」，因見無人看
    管，遂進入上開店鋪，徒手竊取抽屜零錢盤內新臺幣（下同
    ）2,946元及皮包1個（內有1萬元），旋遭廖又臻當場發現
    而匆忙逃跑，前開所竊得財物因之掉落而未遂。
二、案經廖又臻訴由南投縣政府警察局集集分局報告臺灣南投地
    方檢察署檢察官偵查起訴。
    理  由
一、程序事項：
  ㈠按除被告所犯為死刑、無期徒刑、最輕本刑為3年以上有期徒
    刑之罪或高等法院管轄第一審案件者外，於第一次審判期日
    前之準備程序進行中，被告先就被訴事實為有罪之陳述時，
    審判長得告知被告簡式審判程序之旨，並聽取當事人、代理
    人、辯護人及輔佐人之意見後，裁定進行簡式審判程序；又
    受命法官行準備程序，與法院或審判長有同一之權限，刑事
    訴訟法第273條之1第1項、第279條第2項前段分別定有明文
    。查本案被告林啟銘所犯係死刑、無期徒刑、最輕本刑為3
    年以上有期徒刑或高等法院管轄第一審案件以外之罪，其等
    於審判中就被訴事實為有罪之陳述，經法官告知簡式審判程
    序之旨，並聽取公訴人、被告之意見後，本院認為適宜簡式
    審判程序，依刑事訴訟法第273條之1第1項規定，裁定改行
    簡式審判程序，先予敘明。
  ㈡又簡式審判程序之證據調查，不受刑事訴訟法第159條第1項
    規定之限制，參諸刑事訴訟法第273條之2規定甚明。因此有
    關傳聞證據之證據能力限制規定無庸予以適用，且本案各項
    證據均無非法取得之情形，故本案以下所引證據，均得作為
    認定事實之證據。
二、認定犯罪事實所憑證據及理由：訊據被告林啟銘於警詢時、
    審理中對前揭犯罪事實坦承不諱（見院二卷第106、114頁）
    ，核與證人楊佳琳、廖又臻於警詢時之證述情節大致相符；
    並有現場照片4幀暨監視器影像擷圖6幀、南投縣政府警察局
    南投分局南投派出所受理各類案件紀錄表、牌照號碼225-PY
    H號車輛詳細資料報表（見警一卷第12-18頁）、廖又臻指認
    犯罪嫌疑人紀錄表暨犯罪嫌疑人指認表、真實姓名對照表、
    指認照片1幀、南投縣政府警察局南投分局扣押筆錄暨扣押
    物品目錄表、扣押物品收據、數位證物勘察採證同意書、現
    場照片7幀暨監視器影像擷圖15幀、南投縣政府警察局南投
    分局半山派出所受理各類案件紀錄表（見警二卷第13-35頁
    ）等件附卷可稽；足徵被告上開任意性自白與事實相符，則
    被告前揭犯行，均堪認定，本案事證明確，應依法論科。
三、論罪科刑之理由：　　
  ㈠按行為後法律有變更者，適用行為時之法律，但行為後之法
    律有利於行為人者，適用最有利於行為人之法律，刑法第2
    條第1項定有明文。查被告為犯罪事實欄所示行為後，刑法
    第320條、第321條規定均於108年5月29日經總統以華總一義
    字第10800053451號令修正公布，自同年月31日起生效施行
    ，修正前刑法第320條第1項原規定：「意圖為自己或第三人
    不法之所有，而竊取他人之動產者，為竊盜罪，處五年以下
    有期徒刑、拘役或伍佰元以下罰金。」（前開罰金刑依刑法
    施行法第1條之1第1項、第2項前段之規定，其單位為新臺幣
    ，數額提高為30倍），修正後刑法第320條第1項則規定：「
    意圖為自己或第三人不法之所有，而竊取他人之動產者，為
    竊盜罪，處五年以下有期徒刑、拘役或伍拾萬元以下罰金。
    」（前開罰金刑依刑法施行法第1條之1第1項之規定，其單
    位為新臺幣），而修正前刑法第321條第1項之法定刑原為：
    「6月以上5年以下有期徒刑，得併科新臺幣10萬元以下罰金
    」；而修正後之法定刑則為：「6月以上5年以下有期徒刑，
    得併科50萬元以下罰金」（前開罰金刑依刑法施行法第1條
    之1第1項之規定，罰金之單位亦為新臺幣），經比較新舊法
    結果，修正後刑法第320條第1項、第321條第1項所定之罰金
    刑較重，非較有利於被告，則被告就犯罪事實欄㈠、㈡，自
    應分別適用修正前刑法第320條第1項、第321條第1項之規定
    。
　㈡是核被告所為，就犯罪事實欄㈠部分係犯刑法第321條第1項
    第1款侵入住宅竊盜罪；就犯罪事實欄㈡部分係犯刑法第320
    條第3項、第1項之竊盜未遂罪。又被告前揭2次犯行，犯意
    各別、行為互殊，應予分論併罰。另被告雖已著手為犯罪事
    實欄㈡所示之竊盜犯行，然因於未建立穩固持有關係即遭發
    現而未得逞，就此部分竊盜犯行尚屬未遂，爰依刑法第25條
    第2項之規定，按既遂犯之刑減輕之。
　㈢查被告林啟銘前於102年間因違反毒品危害防制條例案件，經
    本院以102年度訴字第766號判決判處有期徒刑10月確定（下
    稱第①罪）；於103年間又因違反毒品危害防制條例案件，經
    本院以103年訴字第114號判決判處有期徒刑11月確定（下稱
    第②罪）；於同年間因竊盜案件，經本院以103年易字第211
    號判決判處有期徒刑6月、4月、3月、6月、6月、6月確定（
    下稱第③、④、⑤、⑥、⑦、⑧罪），上開第①至⑧罪，經本院103
    年度聲字第908號裁定應執行有期徒刑3年4月確定；嗣其入
    監服刑，於106年9月26日因徒刑執行完畢出監，此有臺灣高
    等法院被告前案紀錄表在卷可稽。被告於受有期徒刑執行完
    畢後，5年內故意再犯本案有期徒刑以上之罪，為累犯，且
    被告前案與本案所犯均屬故意犯罪，且罪質相同，足見被告
    對刑罰反應能力薄弱，而無司法院釋字第775號所指罪刑不
    相當之情形，爰均依刑法第47條第1項之規定加重其刑，並
    依法加重後減輕之。
　㈣爰以行為人責任為基礎，審酌被告不思以正當途徑謀取財物
    ，竟為一己之利，即為本案竊盜犯行，欠缺尊重他人財產法
    益之觀念，所為應值非難；惟念及被告於警詢時、審理中均
    坦承犯行之犯後態度，暨被告自述國中畢業之智識程度、擔
    任板模工、經濟狀況清寒、與家人同住等家庭生活情狀（見
    院二卷第114頁），暨其犯罪動機、目的、手段、犯罪情節
    等一切情形，分別量處如主文所示之刑，並就得易科罰金部
    分，諭知易科罰金之折算標準。至被告就犯罪事實欄㈠、㈡
    所示之犯行，分別為不得易科罰金之罪及得易科罰金之罪，
    是依刑法第50條第1項第1款之規定，不予合併定應執行刑，
    附此敘明。
四、沒收部分：
  ㈠按犯罪所得，屬於犯罪行為人者，沒收之。前2項之沒收，於
    全部或一部不能沒收或不宜執行沒收時，追徵其價額。又犯
    罪所得已實際合法發還被害人者，不予宣告沒收或追徵，刑
    法第38條之1第1項前段、第3項、第5項定有明文。查被告林
    啟銘就犯罪事實欄㈠所竊得之液晶電視機1部，為被告犯罪
    所得之物，未據扣案，應依刑法第38條之1第1項之規定宣告
    沒收，如全部或一部不能沒收或不宜執行沒收時，依同條第
    3項之規定，追徵其價額。
  ㈡至扣案之三星牌行動電話1支，雖屬被告所有，然為其日常生
    活所用之物，業經被告供承在卷，且卷內復無其他積極證據
    足資證明該物，確係供本案犯行所用之物，亦非屬應沒收之
    違禁物，爰不另為沒收之諭知，附此敘明。
據上論斷，應依刑事訴訟法第273條之1第1項、第299條第1項前
段規定，判決如主文。
本案經檢察官林宏昌、鄭文正提起公訴，檢察官林孟賢到庭執行
職務。 
中　　華　　民　　國　　111 　年　　4 　　月　　22　　日
　　　　　　　　　刑事第二庭    法　官  劉彥宏
以上正本與原本無異。
如不服本判決應於收受送達後20日內向本院提出上訴書狀，並應
敘述具體理由；其未敘述上訴理由者，應於上訴期間屆滿後20日
內向本院補提理由書（均須按他造當事人之人數附繕本）「切勿
逕送上級法院」。
告訴人或被害人如對於本判決不服者，應具備理由請求檢察官上
訴，其上訴期間之計算係以檢察官收受判決正本之日期為準。
                                書記官  劉  綺
中　　華　　民　　國　　111 　年　　4 　　月　　25　　日
　　　　　　　　　
附錄本案論罪科刑法條：
修正前中華民國刑法第320條第1項、第3項
意圖為自己或第三人不法之所有，而竊取他人之動產者，為竊盜
罪，處5年以下有期徒刑、拘役或5百元以下罰金。
前二項之未遂犯罰之。
修正前中華民國刑法第321條第1項第1款
犯竊盜罪而有下列情形之一者，處6月以上、5年以下有期徒刑，
得併科新臺幣10萬元以下罰金：
一、侵入住宅或有人居住之建築物、船艦或隱匿其內而犯之者。